

https://jesusbezerpa.github.io/

JesusZerpaEconomia@gmail.com

+58 414 490 44 53 / 212 325 52 75

S Jesus Relaciones Comerciales

In linkedin.com/in/jesús-zerpa-807646129/

https://t.me/jesusbz21

https://rpubs.com/JesusZ

https://github.com/JesusBZ

PERFIL PROFESIONAL

Economista con experiencia en finanzas corporativas, presupuesto y control, estructura de costos, planificación financiera, amplio conocimiento de intelligence business, proyección y análisis de Estados Financieros, modelización estadística avanzada en lenguaje R, análisis de estrategias, manejo de econometría espacial en análisis de entorno económico, desarrollo de herramientas financieras y Evaluación de Proyectos.

SOFTWARE / OFIMÁTICA

Business Intelligence \star \star \star \star \star \star \star R studio \star \star \star \star \star \star \star \star Rmarkdown \star \star \star \star \star \star \star \star \star Excel \star \star \star \star \star \star \star Econometría \star \star \star \star \star \star

HABILIDADES

Inteligencia Empresarial

Modelos de Negocio

Escenarios SIG

Control de Áreas Estratégicas

JESÚS ZERPA

ECONOMISTA

EXPERIENCIA PROFESIONAL

De Dic. 2020 Actualidad (Caracas-Venezuela

CONSORCIO CREDICARD

Gerente de Planificación Financiera y Presupuesto

Diseñar, dirigir, evaluar, analizar y controlar el proceso de planificación financiera, seguimiento financiero y la gestión del presupuesto de la Empresa. Monitoreo del área financiera, definición de estrategias, proyecciones financieras, formulación de los casos de negocio. Generación e implementación del modelo presupuestario.

De Ago. 2019
Actualidad

2019 CONSULTOR DE FINANZAS idad Freelance / Online / Teletrabajo

Apoyo remoto en el desarrollo de escenarios financieros y comerciales de proyectos online. Asistencia en la implementación de los sistemas operativos y aplicaciones estadísticas Rstudio Server. Estudio de investigación de mercados emergentes para proyectos multimedia y online. Aplicación de modelos estadísticos y machine learning para análisis de tráfico online. Gestión de Proyectos Digitales.

De mar. 2018 a Jul. 2019 (Caracas-Venezuela) GRUPO MISTRAL Farmahorro | Farvenca | Pharsana | Sanifarma | Ampofrasca | Proyectos Pet | Jomadus | Planificador Corporativo de Finanzas

Planificar la formulación diseño y control de procesos de gestión financiera a nivel corporativo, tipos de riesgos, alineación de cambios organizacionales, evolución de proyectos en el entorno macroeconómico, modelización financiera y business intelligence.

De nov. 2016 a oct. 2017 (Caracas-Venezuela

SUMINISTROS MÉDICOS MULTIMÉDICA | Todo Médico | Quality Care | Grupo Alquimed Coordinador Corporativo de Presupuesto y Control

Elaboración del Presupuesto Anual; seguimiento presupuestario, elaboración y diseño de centros de costos, elaboración de ratios económicos-financieros y de gestión. Control presupuestario, revisión y análisis de estados financieros, revisión y corrección de cierre contable mensual. Diseño y elaboración de cuadro de mando integral, formulación y evaluación de proyectos.

OBJETIVO PROFESIONAL

"Ofrecer asesoría adaptada y actualizada en la implementación de soluciones enfocadas en aumentar la rentabilidad y eficiencia de empresas optimizando el uso de sus recursos."

OBJETIVOS ESPECÍFICOS

- Proporcionar herramientas de análisis avanzado de negocio para optimizar resultados operativos y de rentabilidad.
- Asistir y participar en la conducción de la empresa desde sus áreas estratégicas, tácticas y operativas para orientarlos en el mejor uso de sus recursos.
- Definir estrategias para la planificación empresarial, financiera y presupuestaria.

APTITUDES Y DESTREZAS

- Integración y coordinación de equipos de trabajo.
- Manipulación de información compleja y análisis de escenarios.
- ✓ Capacidad de Persuasión.
- Empatía en situaciones de estrés.
- Capacidad de observación y síntesis para la toma de decisiones.

VALORES

- ✓ Integridad.
- ✓ Honestidad.
- ✓ Humildad.
- Responsabilidad.
- ✓ Carácter.

De nov. 2012 a ene. 2014 (Caracas-Venezuela

2012 CG SECURITY GROUP | Segutronic | CG Protector | 2014 Multipet |

Multinet |

Especialista Senior de Presupuesto - Obras

Elaboración del presupuesto del proyecto, clasificación de cuentas, evolución del presupuesto en tablas dinámicas e interpretación de las gráficas de los indicadores financieros presupuestados. Planificación y aplicación de lineamientos de la gestión administrativa y financiera de la empresa. Manejo del software Everest. Estructura de costos, procesamiento, análisis y evaluación de la información a fin de garantizar la gestión presupuestaria óptima.

De sep. 2009 a nov. 2012 (Caracas-Venezuela

GRUPO EMPRESARIAL ADMIBIEN | Emprende | Sub-Gerente de Finanzas

Responsable de la elaboración, ejecución y coordinación presupuestaria con el resto de las unidades de la empresa. Encargado de preparar los estados financieros y entregar soporte a todas las unidades supervisando y manteniendo la normativa contable de la empresa. Responsable de la gestión financiera de la empresa analizando los usos alternativos que se darán a los recursos financieros disponibles.

De feb. 2006 a ene. 2008 (Caracas-Venezuela

BANESCO BANCO UNIVERSAL Ejecutivo de Negocios

Promocionar, captar y mantener clientes a través de la asesoría y promoción de los Productos y Servicios con la finalidad de incrementar las carteras pasiva y activa de clientes del Banco dentro de los niveles mínimos de riesgo para la Institución, manteniendo la excelencia en la calidad del servicio con el Cliente.

EDUCACIÓN

2015 Caracas	Economista Universidad Alejandro Humboldt
2010 Caracas	T.S.U Gerencia Financiera I.U de Profesiones Gerenciales I.U.P.G
2012 Caracas	Diplomado en Finanzas Escuela de Negocios / Uninet Business School

CURSOS Y SEMINARIOS

2016	La Economía del Futuro
Caracas	UNIMET
2015	Excel Avanzado
Caracas	Facultad de Ingeniería UCV
2015	Excel intermedio
Caracas	Facultad de Ingeniería UCV
2012	Venta Cruzada de Productos Financieros
Caracas	Proactic Consultores
2007	Programa de Promotor Financiero
Caracas	Banesco Banco Universal

DATOS COMPLEMENTARIOS

- Manejo avanzado de Rmarkdown aplicado en la elaboración de informes automatizados.
- Conocimiento en el desarrollo y optimización Web.
- Implementación de Rstudio y Rstudio server.
- Medición y alertas de tráfico online.
- Enfoque econométrico en el manejo de Big Data.
- Publico mis trabajos en Rpubs.
- > Innovador constante.
- Facilidad para elaborar dashboard financiero con datos de alta complejidad transformados en información digerible.

MÁS PERSONAL

Ejercicio al aire libre.

Música retro 50's.

Libertarian.

Lector asiduo.

Existencialista.

Pragmático.

Identificado con el pensamiento económico austriaco.

INTERESES

Simbolismo.

Lenguaje corporal.

Arte y Cultura.

Lo auténtico.

PRINCIPALES LOGROS

GRUPO MISTRAL Farmahorro | Farvenca | Pharsana | Sanifarma | Ampofrasca | Proyectos Pet | Jomadus | Planificador Corporativo de Finanzas

- Desarrollo de un reporte integral financiero dinámico a nivel corporativo de las tres divisiones (FARMA-CONSUMO-EMPAQUE) para la toma de decisiones utilizando técnicas avanzadas de Intelligence Business, revalorizando capacidades máximas y crecimientos reales de las divisiones en sus diversas unidades de medidas de volumen.
- Elaboración de un prototipo de Sistema Integrado Geográfico SIG para el análisis geoespacial de las farmacias de Farmahorro para optimizar objetivos de ventas, corrección de mermas y evaluación de los distintos tipos de riesgo utilizando la Herramienta Power Map. (BI).

SUMINISTROS MÉDICOS MULTIMÉDICA | Todo Médico | Quality Care | Grupo Alquimed Coordinador Corporativo de Presupuesto y Control

- Diseño de la estructura de evaluación y diagnóstico de la gestión operativa administrativa de la empresa, detectando en un 90% las áreas de riesgo.
- Desarrollo de las herramientas de control en excel para el cierre contable mensual disminuyendo el margen de error en un 100% en la presentación y análisis de los estados financieros.
- Formulación de la simulación del comportamiento inflacionario 2017 con un margen de error de 15% para las estimaciones de gastos.
- Elaboración del modelo del presupuesto maestro de las compañías del grupo y los diferentes componentes del mismo en el primer trimestre del departamento.

CG SECURITY GROUP | Segutronic | CG Protector | Multinet |

Especialista Senior de Presupuesto - Obras

- Efectuar la planificación para la distribución de viáticos presupuestados de las obras a nivel nacional con un ahorro del 40% de los mismos.
- Terminar el cierre administrativo de las obras realizadas para las sucursales nuevas de los bancos BNC y BBVA creando el archivo físico que permitió el cierre formal de contratos.
- Estudios de rentabilidad por obra para toma de decisiones oportunas.

Grupo Empresarial Admibien | Emprende | Sub Gerente de Finanzas

 Planificación en el cierre y organización de contratos junto a la documentación requerida para el cierre de varios grupos de beneficiarios evitando la imposición de multas por entes reguladores.